【裁判字號】    97,審訴,3793
【裁判日期】    970930
【裁判案由】    毒品危害防制條例
【裁判全文】
臺灣高雄地方法院刑事判決            97年度審訴字第3793號
公  訴  人  臺灣高雄地方法院檢察署檢察官
被      告  甲○○
                    另案羈押在臺灣高雄看守所
指定辯護人  本院公設辯護人馬碩遠
上列被告因毒品危害防制條例案件，經檢察官提起公訴（97年度
毒偵字第5422號），本院合議庭裁定由受命法官獨任依協商程序
審理，判決如下：
    主  文
甲○○施用第一級毒品，累犯，處有期徒刑捌月。扣案之第一級
毒品海洛因拾包（驗後淨重合計零點柒肆公克），沒收銷燬之。
    事實及理由
一、本件犯罪事實及證據，除犯罪事實「甲○○前於民國97年間
    ，因毒品危害防制條例施用毒品案件，經臺灣高雄地方法院
    裁定送強制戒治；另於92年間，因施用毒品案件，經臺灣屏
    東地方法院以92年度屏簡字第330 號判決有期徒刑6 月確定
    ，並於96年8 月17日執行完畢」更正為「甲○○前因施用毒
    品，經本院以91年度毒聲字第7281號裁定送強制戒治後，於
    92年4 月3 日因停止戒治釋放出戒治處所，而於92年11月7
    日戒治期滿執行完畢。另曾因肅清煙毒條例等案件，經本院
    以81年度重訴字第67號判決，判處有期徒刑7 年、4 月，應
    執行有期徒刑7 年2 月確定，於84年6 月22日假釋出監，於
    假釋期間，復因肅清煙毒條例案件，經臺灣臺北地方法院以
    85年度訴字第836 號判決，判處有期徒刑4 年6 月確定，前
    開假釋亦經撤銷，再度入監執行，於89年6 月8 日又獲假釋
    ，於假釋期間，又因毒品危害防制條例案件，經臺灣屏東地
    方法院以92年度屏簡字第330 號判決，判處有期徒刑6 月確
    定（嗣經減刑為有期徒刑3 月），其前開假釋亦遭撤銷，入
    監執行後，於96年8 月16日執行完畢」；「第一級海洛因10
    包（毛重2.72公克）」更正為「第一級毒品海洛因10包（驗
    後淨重合計0.74公克）」；證據部分補充「被告甲○○於本
    院審理中之自白」及「法務部調查局濫用藥物實驗室鑑定書
    」外，餘均引用檢察官起訴書之記載，如附件。
二、本件被告業已認罪，並經辯護人協助下與檢察官於審判外達
    成協商之合意，渠等合意內容為：被告願受科刑範圍如主文
    所載。經核被告所為，係犯毒品危害防制條例第10條第1 項
    之施用第一級毒品罪，且上開協商合意內容，並無刑事訴訟
    法第455 條之4 第1 項所列不得認罪協商之情形，本件既經
    檢察官聲請改依協商程序而為判決，本院爰不經言詞辯論，
    於協商合意範圍內為協商判決。
三、應適用之法條：刑事訴訟法第455 條之4 第2 項、第455 條
    之8 、第454 條第2 項，毒品危害防制條例第10條第1 項、
    第18條第1 項前段，刑法第11條、第47條第1 項。
四、本判決除有刑事訴訟法第455 條之4 第1 項第1 款、第2 款
    、第4 款、第6 款、第7 款所定情形之一，或違反同條第2
    項規定者外，不得上訴。
本案經檢察官陳麗琇到庭執行職務。
中    華    民    國    97    年    9     月    30    日
                  刑事第七庭    法  官  陳君杰
以上正本證明與原本無異。
如不服本判決，應於判決送達後10日內，向本院提出上訴狀。
中    華    民    國    97    年    9     月    30    日
                                書記官  李承悌
附錄本判決論罪科刑法條全文：
毒品危害防制條例第10條第1項
施用第一級毒品者，處6 月以上5 年以下有期徒刑。
附件：
臺灣高雄地方法院檢察署檢察官起訴書
                                    97年度毒偵字第5422號
    被      告  甲○○  男  47歲（民國○○年○月○日生）
                        住高雄縣鳳山市○○街11號
                        國民身分證統一編號：Ｚ000000000號
上列被告因毒品危害防制條例案件，已經偵查終結，認應該提起
公訴，茲將犯罪事實及證據並所犯法條分敘如下：
        犯罪事實
一、甲○○前於民國97年間，因毒品危害防制條例施用毒品案件
    ，經臺灣高雄地方法院裁定送強制戒治；另於92年間，因施
    用毒品案件，經臺灣屏東地方法院以92 年度屏簡字第330號
    判決有期徒刑6月確定，並於96年8月17日執行完畢。詎仍不
    知悔改，復於釋放後5 年內，基於施用第一級毒品海洛因之
    犯意，於97 年6月22日22時許，在高雄市○鎮區○○路崗山
    仔公園內，施用第一級毒品海洛因。嗣於97 年6月23日10時
    45分許，為警方於高雄縣鳳山市○○路53號前查獲，並當場
    扣得第一級毒品海洛因10包（毛重2.72公克），並採尿送驗
    後，呈現可待因、嗎啡陽性反應。
二、案經高雄市政府警察局前鎮分局報告偵辦。
        證據並所犯法條
一、訊據被告甲○○承認有上揭犯行，被告尿液送驗後亦呈嗎啡
    陽性反應等情，有高雄市立凱旋醫院濫用藥物尿液檢驗報告
    單、高雄市政府警察局毒品危害防制條例嫌犯代號與真實姓
    名對照表各1 份在卷可稽，復有刑案資料查註紀錄表、扣案
    毒品在卷可佐，被告犯嫌堪予認定。
二、核被告所為，係犯毒品危害防制條例第10 條第1項之施用第
    一級毒品罪嫌。又被告持有第一級毒品海洛因為施用第一級
    毒品海洛因之低度行為，不另論罪。又被告曾受有期徒刑執
    行完畢，有本署刑案資料查註紀錄表可參，其於5 年內故意
    再犯本件有期徒刑以上之罪，為累犯，請依刑法第47 條第1
    項規定加重其刑。扣案之第一級毒品海洛因10包（毛重2.72
    公克），請依毒品危害防制條例第18 條第1項之規定沒收銷
    毀。
三、依刑事訴訟法第251條第1項提起公訴。
    此    致
臺灣高雄地方法院
中    華    民    國    97    年    7     月    29    日
                              檢  察  官  乙    ○    ○
上正本證明與原本無異
中    華    民    國    97    年    8     月    15    日
                              書  記  官  王    博    弘
所犯法條：
毒品危害防制條例第10條
施用第一級毒品者，處 6 月以上 5 年以下有期徒刑。
施用第二級毒品者，處 3 年以下有期徒刑。


司法院資訊處製作；財團法人民間司法改革基金會備份。
